GUSTAVO RENÉ DIAS BOAMORTE

Desenvolvedor .NET Júnior

São Paulo, SP | renegustavo42@gmail.com | +55 (11) 98667-4148

Github: www.github.com/gustavorenedev | Linkedin: www.linkedin.com/in/gustavo-rene-dias/

SOBRE MIM

Desenvolvedor .NET Júnior cursando Análise e Desenvolvimento de Sistemas na FIAP, possui habilidades em C#, .NET, Javascript, consumir API's e experiência em banco de dados SQL Server, MySQL. Familiarizado com metodologias ágeis, padrões de projetodo .NET, como MVC, Repository. Conhecimento em frameworks e tecnologias como ASP.NET Core, Entity Framework, e LINQ. Além disso, possuo uma sólida base em algoritmos e estruturas de dados. Estou sempre disposto a enfrentar novos desafios e buscaroportunidades para aprimorar minha trajetória como desenvolvedor.

EXPERIÊNCIA PROFISSIONAL

REDESERVICE São Paulo, SP

Desenvolvedor .NET Júnior

05/2024 - Atual

- Desenvolvimento Full Stack: Utilização de .NET, C#, JavaScript e ASP.NET para criar soluções robustas.
- Microserviços: Criação e integração de microserviços para uma arquitetura modular.
- Banco de Dados: Gerenciamento e otimização de códigos SQL no SQL Server.
- Otimização de Código: Garantia e melhoria contínua da performance do código.
- Trabalho em Equipe: Participação em equipes multidisciplinares para entrega de projetos dentro dos prazos.
- Controle de versão: Utilização de ferramentas como Git e GitHub para versionamento de código, promovendo um fluxo de trabalho eficiente e organizado e facilitando a colaboração em equipe.

REDESERVICE São Paulo, SP

Estagiário .NET C#

11/2023 - 05/2024

- Desenvolvimento e Manutenção de Aplicações: Colaboração na criação e otimização de códigos em SQL Server, JavaScript, C# e ASP.NET.
- Suporte em Projetos: Participação ativa na resolução de problemas e implementação de funcionalidades nos sistemas em desenvolvimento.
- Trabalho em Equipe: Colaboração efetiva em equipe multidisciplinar para atender aos objetivos do projeto.
- Controle de Código: Utilização de Git e GitHub para versionamento de código, contribuindo para um fluxo de trabalho organizado.

EDUCAÇÃO

Análise e Desenvolvimento de Sistemas

FIAP - São Paulo, SP | 2023 - 2024

- Desenvolvimento Web: HTML5, CSS3, Javascript, NextJS, Bootstrap, ReactJS.
- Gestão Ágil de Projetos: Scrum, Kanban.
- Desenvolvimento de Aplicações: Python, Java, C#, Kotlin (Android), Swifi (iOS).
- Banco de Dados: SQL (Oracle), NoSQL (MongoDB).
- Cloud Computing e Tecnologias Emergentes: Cloud computing, Web Services, RESTful, Blockchain, IA, IoT.

Técnico em Informática

SENAC - São Paulo, SP | 2021 - 2022

HABILIDADES

.NET 5/6+, ASP.NET Core, WebForms, JavaScript, APIs RESTful, SQL Server, MySQL, Git, Visual Studio, MVC, Visual Studio Code, SOLID, JSON, Entity Framework, LINQ, Azure DevOps.

IDIOMAS